臺北高等行政法院判決
　　　　　　　　　　　　　　　　　　 93年度訴字第00271號
　　　　　　　　　　　　　　　.
原　　　告　美商‧豪威科技股份有限公司
　　　　　　OmniVisi.
代　表　人　甲○○○ ○○○○（總經理兼執行長）住同上
訴訟代理人　陳長文律師
　　　　　　黃章典律師（送達代收人）
複　代理人　樓穎智專利代理人.
被　　　告　經濟部智慧財產局
代　表　人　蔡練生（局長）住同上
訴訟代理人　丙○○
　　　　　　丁○○
　　　　　　戊○○
參　加　人　光擷企業股份有限公司
　　　　　　（原銳相科技股份有限公司）
代　表　人　乙○○董事長）住.
訴訟代理人　郭雨嵐律師（送達代收人）
　　　　　　汪家倩律師
上列當事人間因發明專利舉發事件，原告不服經濟部中華民國92
年11月21日經訴字第09206223300號訴願決定，提起行政訴訟。
本院判決如下：
　　主  文
原告之訴駁回。
訴訟費用由原告負擔。
　　事  實
一、事實概要：
  (一)原告前於民國（下同，除西元外）89年11月8日以「具有萬
    用序列埠收發器的互補式金氧半照相機」，申請專利範圍：
    「1.一種形成於1積體積體電路上的互補式金氧半照相機，
    其中該互補式金氧半照相機包含：1影像感測器，形成於該
    積體電路上；以及1萬用序列埠（universal erial bus,U
    SB）收發器（transceiver），形成於該積體電路上。2.如
    申請專利範圍第1項之照相機，其中上述照相機更包含非揮
    發性以及揮發性記憶體。3.如申請專利範圍第1項之照相機
    ，其中上述照相機更包含1聲頻編解碼器（audio codec）。
    4.一種形成於1積體積體電路上的互補式金氧半照相機，其
    中該互補式金氧半照相機包含：1影像感測器，形成於，形
    成於該積體電路上；1聲頻編解碼器，形成於該積體電路上
    ；以及1萬用序列埠控制器，形成於該積體電路上，其中該
    影像感測器以及該聲頻編解碼器用以提供輸出訊號到該萬用
    序列埠控制器中，該萬用序列埠控制器處理該輸出訊號成萬
    用序列埠格式，以及該萬用序列埠控制器處理來自萬用序列
    埠格式的該輸入訊號，該萬用序列埠控制器提供輸出訊號到
    該影像感測器以及該聲頻編解碼器。」並主張以美國申請案
    號第09/547451號專利案申請日西元2000年4月12日為優先權
    日，經被告編為第00000000號審查，於90年6月5日准予專利
    ，並於公告期滿後，發給發明第139439號專利證書（下稱系
    爭案）。
  (二)參加人之前身銳相科技股份有限公司於91年10月2日，引證
    1999 年6月17日公開之E099/30269（PCT/US00000000）號「
    具有智慧感測器之單晶片符號讀取器」（SINGLE CHIP
    SYMBOLOGY READER WITH SMART SENSOR）專利案（下稱引證
    1）等3項證據，以系爭案有違核准審定時（下同）專利法第
    20條第1項第1款、第2項及第71條第3款之規定，不符發明專
    利要件，對之提起舉發。案經被告審查，於92年7月23日以
    （92）智專3（3）05018字第09220739920號專利舉發審定書
    （下稱原處分）為「舉發成立，應撤銷專利權」之處分。
    原告不服，提起訴願，遭駁回後，遂向本院提起行政訴訟
    。
二、兩造聲明：
　(一)原告聲明求為判決：
    1.訴願決定、原處分均撤銷。
    2.訴訟費用由被告負擔。
　(二)被告及參加人聲明求為判決：如主文所示。
三、兩造之爭點：
    系爭案是否係運用申請前既有之技術或知識，而為熟習該項
    技術者所能輕易完成且未能增進功效？原告於原處分作成後
    提出系爭案之修正本，行政法院是否應撤銷原處分命被告重
    為審查？
　(一)原告主張之理由：
    1.原處分及訴願決定均違反專利法及專利審查基準：
      (1)引證1確實並未揭示系爭案申請專利範圍第3項及第4項
        之所有技術特徵，且引證1與系爭案具有重大差異，引
        證1顯然不足以作為系爭案不具進步性之證據，被告遽
        為舉發成立之原處分，顯有瑕疵，應予撤銷：
        查原處分之理由在於「引證1所揭示˙˙˙DSP4560
          （一般多使用於聲頻及影像處理）」，換言之其認定
          系爭案申請專利範圍第3項及第4項之聲頻編解碼器可
          以被引證1之DSP4560所取代。
        實則，系爭案之聲頻編解碼器之功能根本不可能由1
          數位信號處理器（digital signal processor，簡稱
          DSP）所取代，該DSP與聲頻編解碼器二者在技術上有
          重大差異，因此，引證1之圖45中所提及之DSP 4560
          顯然不可能用來教示或是用來取代系爭案申請專利範
          圍第3項及第4項之聲頻編解碼器，而引證1既無法教
          示系爭案申請專利範圍第3至4項之所有技術內容，而
          原處分及訴願決定俱未能合理說明究竟其「DSP 4560
          （一般多使用於聲頻及影像處理）」之意見係如何推
          論得出，顯有重大違誤。
        數位信號處理器與聲頻編解碼器之技術內容如下：
          A.數位信號處理器僅能用來在數位領域中處理信號，
            並可獲得諸如較精確之處理效果等好處。其應用之
            範圍甚廣，例如在無線通信系統領域、衛星通信系
            統、手機系統、數位通信系統、電信系統、數位傳
            輸及交換系統、醫藥系統、數位影像系統或數位演
            說系統，但均屬於數位領域之應用。因此數位信號
            處理器是一在數位領域處理信號之廣義總稱，其通
            常是可程式化的，且包含有一演算單位，因此相較
            於處理功率或是矽面積等之考量，是1較昂貴的之
            解決方案。
          B.而聲頻編解碼器所包含之構件則多數屬於類比領域
            之構件，而非數位領域之構件，如同系爭案說明書
            第7頁第3段第4行至第10行所述：「聲頻編解碼器
            505對影像感測器101取得的影像資料所隨之聲頻資
            料，進行數位化、處理、儲存以及轉送。聲頻編解
            碼器505也對互補式金氧半照相機501之非揮發性或
            揮發性記憶體中所儲存的聲頻資料、或者是萬用序
            列埠控制器503轉送來的聲頻資料，提供重新播放
            功能。」
            a.為了達到上述對於聲頻資料之數位化及重新播放
              功能，該聲頻編解碼器需要在類比領域中處理聲
              頻資料，例如聲頻編解碼器需要1個前級放大器
              （pre- amplifier）、類比至數位轉換器（
              ADC,analog-to -digital converter）、數位至
              類比轉換器（DAC, digital-to-analog
              converter）、後級放大器（post-amplifier）
              、內部參考及偏壓電壓、類比過濾器及類比增益
              控制電路。上述所有構件顯然均屬類比領域之構
              件。
            b.聲頻編解碼器著重於聲頻資料之數位化及重新播
              放，一個聲頻編解碼器之例子詳參附件5之附圖9
              。當一非常微弱之類比信號由一擷取裝置（如1
              麥克風）所產生，該微弱之類比信號需要被1諸
              如類比增益控制電路所放大，並由一類比至數位
              轉換器（ADC）調變以產生數位信號，並將之儲
              存在晶片一部分中以便於被轉送。此即系爭案說
              明書所提及之將「聲頻資料數位化、處理、儲存
              以及轉送」。
            c.1被儲存於晶片一部分中之數位聲頻資料需要以
              相反程序之處理以重新播放（藉由如喇叭之裝置
              ），該經數位化之聲頻資料需先被1數位至類比
              轉換器（DAC）調解變以產生類比聲頻信號。該
              類比聲頻信號需被一類比濾波器所平滑化，並經
              由一諸如類比增益控制電路所放大，以便於經由
              一喇叭來重新播放。此即系爭案說明書中所提及
              之「重新播放聲頻資料」。
          由上述之描述顯見，1聲頻編解碼器並不需要使用1數
          位信號處理器，而1數位信號處理器亦無法涵蓋1聲頻
          編解碼器之功能及電路。因此，引證1之圖45中所提
          及之DSP 4560顯然不可能用來教示或是用來取代系爭
          案申請專利範圍第3項及第4項之聲頻編解碼器。此外
          ，引證1所請求之標的為1條碼閱讀器（bar code
          reader），換言之，引證1中所描述之影像感測器僅
          被用來作為1光學條碼閱讀器之運用，顯然不可能亦
          不需要在該運用中使用到聲頻資料之處理，此完全與
          系爭案所提及之聲頻資料處理迥不相同，因此引證1
          絕無可能揭露或教示有關聲頻編解碼器此一系爭案所
          主張之重要技術特徵。
        綜上所述，引證1並未揭露系爭案申請專利範圍第3項
          及第4項中關於聲頻編解碼器此一技術特徵，因此，
          原處分及訴願決定中認為「系爭案申請專利範圍第4
          項之主要技術特徵已為引證1所揭露，係運用申請前
          既有之技術或知識，而為熟習該項技術者所能輕易完
          成，不具進步性」，該推論顯無基礎，並有重大不當
          之違誤。
      (2)系爭案申請專利範圍之修正：
        按「依（90年10月修正前）專利法第44條第1項第3款
          所為之補充或修正，除不得變更申請案之實質外，如
          其補充或修正係在發明專利案審定公告之後提出者，
          並須有下列各款情事之一始得為之：一、申請專利範
          圍過廣。二、誤記之事項。三、不明瞭之記載。」且
          「發明專利權人對於請准專利之說明書及圖式，認有
          下列情事之一時，得向專利專責機關申請修正，但不
          得變更發明之實質：一、申請專利範圍過廣。二、誤
          記之事項。三、不明瞭之記載。」復為專利法第67條
          第1項所規定。
          A.綜觀上述法條之立法意旨「發明專利案即使經審定
            公告或核准後，對於諸如申請專利範圍過廣、誤記
            之事項或不明瞭之記載等情事仍允許補充或修正，
            並不因此撤銷原來審定或已核准之專利，足見專利
            法對於申請專利範圍過廣及誤記事項之瑕疵，並非
            採取只要發現就不能予以專利之嚴厲立場，而係本
            於鼓勵發明與創作以促進產業發展的立場給予補充
            或修正（治癒）的機會。在未經審定公告前，如補
            充或修正說明書或圖式，而非變更申請案之實質，
            單純因申請專利範圍過廣之情事，固得隨時提出修
            正或縮限，即使於發明專利案經審定不予專利之後
            行政救濟中，基於同一立法意旨，仍非不得提出修
            正或縮限。」鈞院90年度訴字第325號、90年度訴
            字2615號著有判決。
          B.換言之，1專利申請案若可經由補充或修正其說明
            書而無不予專利之情事時，專利專責機關理應根據
            專利法第44條之規定，給予申請人補充或修正之機
            會，以符合專利法第44條及第1條鼓勵及保護發明
            之立法意旨。
          C.又訴願決定機關88年12月8日經（88）訴字第88635
            436號訴願決定意旨亦認「訴願人於訴願階段所送
            申請專利範圍修正本，固非訴願機關所得論究，惟
            如其內容倘有縮小原申請專利範圍之情事，並已足
            以動搖或變更原處分審定本案不具產業利用性之事
            實基礎者，則本案是否全然不具可專利性，即有重
            行審酌之必要，爰將原處分撤銷，由原處分機關重
            行審查後另為適法之處分」。亦呼應前述行政爭訟
            階段中並非一律不得提出申請專利範圍修正之法律
            見解。
        查被告認為「系爭案於92年9月12日訴願階段中始
          行提出之申請專利範圍更正本，並未於專利舉發審定
          前提出，且非本專利舉發案審定論究之依據，應不予
          受理再加以論究」一節，並未區分原告之申請專利範
          圍修正本是否將動搖原處分不具可專利性之事實基礎
          ，亦未考量是否曾給予原告補充修正之機會，其顯未
          充分保障告之權益，因而該見解實有未恰。
        據此，被告如認為核准之專利案具有申請專利範圍過
          廣、誤記事項或不明瞭之記載情事，理應參照上述立
          法意旨及法院實務見解，根據專利法第44條之規定，
          通知原告限期修正，以協助原告繼續維持專利之有效
          性，而非逕下審定撤銷專利，剝奪原告程序上之利益
          。
        甚至訴願決定認為「至訴願人於訴願階段始提出之系
          爭案中、英文申請專利範圍修正本，核與專利法第44
          條之1第3項規定不符˙˙˙」，而認為原告之修正申
          請不應受理，顯然誤解並錯引用92年10月26日所實施
          之專利法第44條之1，按92年10月26日所施行之專利
          法第44條之1第3項主要係關於早期公開制度實施後，
          申請人得以修正說明書及申請專利範圍之時點，與系
          爭案無關。且系爭案並無法適用早期公開制度之相關
          規定，因此訴願決定適用法律顯有不當。
        況且原處分作成前，被告從未告知原告其認定系爭申
          請專利範圍不當之理由，更未曾於舉發審查階段中通
          知原告提出相關範圍修正或說明。按「經再審查認有
          不予專利之情事時，在審定前應先通知申請人限期申
          復」專利法第40條第2項訂有明文，此亦即專利法中
          為確保專利申請人權益，避免因申請人與專利審查機
          關未經充分溝通之情形下，僅因申請案中部分小瑕疵
          而導致申請人全部無法取得專利權之重大損失，因而
          要求專利審查機關應於審定前核發一核駁理由先行通
          知書。此一保護專利申請人利益之立法意旨在尚未取
          得之專利申請案中即已體現，依舉輕以明重之法理，
          對於已取得專利權保護之舉發案中，更應加以保障，
          換言之，被告如認為1專利具有不應准予之情事時，
          即應本於前述專利法第40條第2項之立法意旨，於審
          定前應先通知專利權人限期申復。被告在未通知專利
          權人其核駁理由之前提下，遽為舉發成立之審定，顯
          然違背前述專利法之規定。
        為此，原告已依據前述法律規定及法院實務見解，申
          請更正申請專利範圍第1及2項，以排除系爭案之可能
          爭議部分。原告特此呈送中英文申請專利範圍修正本
          各1份，懇請併予審酌，俟鈞院將原處分及訴願決定撤
          銷，原告自將依該申請專利範圍修正本所示向被告呈
          請修正。
      (3)原處分及訴願決定中所提據以撤銷係專利權之各項理由均
        非事實，俱無足採：
        原處分及訴願決定中提及引證1「『具有智慧感測器
          之單晶片符號讀取器』所揭非同步隨機存取互補式金
          氧半（CMOS）影像感測器110、邏輯處理單元1930 、
          記憶體160、通訊介面84（含USB萬用序列埠介面）及
          DSP（一般多使用於聲頻及影像處理亦屬習知技術）
          等能整合在單一電腦晶片1900（晶片上的系統SOC）
          」之理由並不正確。原告已於前述說明了數位信號處
          理器之功能與聲頻編解碼器差異所在，茲不再贅述。
          數位信號處理器無法如被告所稱可取代系爭案申請專
          利範圍第3及4項之聲頻編解碼器之功能實屬定論，且
          兩者之應用領域（前者為數位領域，後者為類比領域
          ）不同。
        被告之訴願答辯書及原決定中提及「由系爭案說明
          書第7頁發明說明(4)所述『傳統設計的萬用序列埠控
          制器503可由已發展萬用序列埠控制器的許多廠商中
          獲得。選擇性地，影像/訊號處理、資料壓縮、非揮
          發性及/或揮發性記憶體，可一起併入萬用序列埠控
          制器503中。此外，可以利用與本發明之受讓人所設
          計與製造的Model OV511相類似的設計來進行萬用序
          列埠控制器503之設計』，顯示其中非揮發性及/或揮
          發性記憶體於萬用序列埠控制器中之運用亦屬習知技
          術」之理由並不正確。原告於系爭案說明書第7頁發
          明說明(4)所述之內容僅係提出了可將影像/訊號處理
          、資料壓縮、非揮發性及/或揮發性記憶體選擇性地
          併入萬用序列埠控制器503中之設計之可能性，絕非
          自承將影像/訊號處理、資料壓縮、非揮發性及/或揮
          發性記憶體選擇性地併入萬用序列埠控制器503中之
          設計係屬於先前技術。被告似有斷章取義、誤導　鈞
          院之嫌疑，況且，相較於引證1，原告欲更正後之申
          請專利範圍第1及2項並非僅僅在於增加了揮發性記憶
          體及非揮發性記憶體，系爭案與引證1兩者設計領域
          不同、控制裝置及控制方式不同且製程不同，茲摘要
          如後：
          A.系爭案與引證1兩者設計領域不同：
            a.系爭案說明書第7頁倒數第2行至第8頁第3行揭
              示：「互補式金氧半照相機501可由萬用序列埠
              主要裝置透過萬用序列埠匯流排509讀取或寫入
              參數或命令來控制，或者依照標準單一照相機來
              控制，例如藉由硬電線邏輯（hard wired logic
              ）、可程式邏輯（programmable logic）、及輸
              入／輸出接腳（I/O pins）」。其清楚揭示系爭
              案之互補式金氧半照相機可採用一控制裝置，而
              非1微處理器。
            b.熟於本項技術者均知互補式金氧半照相機的領域
              有兩個主要發展方向，其一是採微處理器來作設
              計，另一者是以內部邏輯（例如，硬電線邏輯）
              來作設計。兩種發展方向均有其各自的優缺點。
              此外，兩種發展方向的技術是極為不同的。
            c.引證1之圖45，清楚揭示其系統需要被1微處理器
              4510所控制，該系統無法不用微處理器4510而能
              正常運作。
            d.系爭案修正後之申請專利範圍第1項，揭示1全然
              不同之控制互補式金氧半照相機之方式，該方式
              並不需要採用微處理器。因此，系爭案之系統完
              全不同於引證1所揭示之系統。
            e.採用微處理器作控制之系統，通常需要較多的矽
              面積及較多的處理功率，以便藉改變微處理器之
              韌體來提供系統控制之彈性。相反地，系爭案修
              正後第1項之控制裝置可為，例如，硬電線邏輯
              ，其只需較少的矽面積及較少的處理功率，但依
              然可提供系統控制之彈性。
            f.一個微處理器（如附圖1所示）通常包括算術邏
              輯單元（ALU）、資料記憶體（RAM）、程式記憶
              體（ROM）、及暫存器檔（register files），
              且需要由指令集形成之程式來操作。程式記憶體
              中儲存之程式被稱為「韌體」，其為一般目的之
              控制機制，因為不同的功能可藉改變韌體來達成
              。然而，若韌體未被適當載入或未被正確編寫，
              整個系統則會不正常之運作。此種控制機制被廣
              泛使用於嵌入式系統中，例如：行動電話、個人
              數位助理（PDA）、遙控器、玩具、電視、監視
              器、數位相機等。然而，需要有不同功能的韌體
              儲存於程式記憶體中以使得該等嵌入式系統可正
              常運作。
            g.相反地，系爭案修正後之申請專利範圍第1項，
              並不需要任何微處理器或韌體於系統中。基本上
              ，系爭案係由例如狀態機（state machine）（
              如附件5之附圖2及附圖3所示）或邏輯電路（如
              附件5之附圖4所示）所控制；該邏輯電路係在邏
              輯單元或輸入／輸出單元間，藉連接例如金屬或
              多晶矽而成之硬電線（hard-wired）。此種控制
              機制是特定的，故不需大的矽面積及大的處理功
              率，其可藉由切換狀態機或邏輯單元來提供彈性
              。
            h.是以，系爭案之設計領域全然不同於引證1所揭
              示者。
          B.系爭案與引證1兩者控制裝置及控制方式不同：
            a.系爭案亦可由萬用序列埠主要裝置（USB host）
              透過萬用序列埠匯流排讀取或寫入參數或命令來
              控制（如附件5之附圖5所示）。萬用序列埠主要
              裝置通常為1個人電腦，例如1桌上型或筆記型電
              腦，其經由萬用序列埠匯流排連接至互補式金氧
              半照相機。該萬用序列埠主要裝置可藉讀取該互
              補式金氧半照相機之狀態而判定其表現，並送出
              適當之參數或命令以控制該照相機。系爭案並不
              需要包含1微處理器，故與引證1所揭示之系統全
              然不同。
            b.系爭案亦可採內部控制的方式由硬電線邏輯（
              hard wired logic）作控制（如附件5之附圖6所
              示）。該硬電線邏輯，如前面所述，係為邏輯單
              元或輸入／輸出單元間之固定連線；一旦連接後
              ，將很難改變。雖然相較於更換微處理器之韌體
              ，硬電線邏輯較難改變，但其具有節省矽面積及
              低處理功率等優點。
            c.系爭案亦可採內部控制的方式由可程式邏輯（
              programmable logic）作控制（如附件5之附圖7
              所示）。1可程式邏輯，例如EPROM或EEPROM，可
              被連接至該互補式金氧半照相機。一些邏輯單元
              、暫存器、緩衝器、或揮發性記憶體可藉由自該
              可程式邏輯載入資料或參數而被更新，以改變照
              相機之表現。
            d.系爭案亦可採內部控制的方式由輸入／輸出接腳
              （I/O pins）作控制（如附件5之附圖8所示）。
              藉由改變輸入／輸出接腳之數值（通常係拉高或
              拉低輸入／輸出接腳），互補式金氧半照相機之
              不同邏輯單元可被選取以作出不同的表現。
            e.綜上可知，系爭案修正後之申請專利範圍第1項
              所揭示之所有控制機制均不需要微處理器。因此
              系爭案之控制方式全然不同於引證1所揭示者。
          C.系爭案與引證1兩者製程不同：
            a.引證1圖45中之DRAM 4550係無法採互補式金氧半
              製程（CMOS process）來製造。如同引證1第20
              頁所述：「此實際所選擇的結構主要依據所使用
              之製程而定」（[t]his exact structure
              selected is largely dependent on the
              fabrication process used）及「於所舉之例子
              中，處理器核心4510、SRAM 4540、及ROM 4590
              係整合於同一層中。雖然於所舉之例子中，DRAM
              4550係與其他元件間隔一層，其亦可在同一層，
              與周邊及通訊介面4580在一起」（[i]n the
              illustrated example, the processor core
              4510, SRAM 4540, and ROM 4950 are
              incorporated on the same layers. Although
              in the illustrated example, the DRAM 4550
              is shown separated by a layer from these
              elements, it alternatively can be in the
              same layer, along with the peripherals and
              communications interface 4580.）。
            b.雖然引證1提及DRAM 4550可被製作在不同層或同
              一層，然其並未指出要選用何種製程以將所有元
              件製作於同一積體電路上。
            c.假設該DRAM 4550被製作在不同層以將所有元件
              包括DRAM 4550嵌在同一積體電路上，該DRAM
              4550必須採用DRAM製程。其他所有元件可在DRAM
              製程前之層中被製作，而DRAM 4550必須被製作
              在較後的層中，因為DRAM製程需要每一個位元單
              元之電容具有保有電壓之能力，例如埋入式電容
              或溝槽式電容。因此，其與CMOS製程相當不同，
              且不可能由CMOS製程來製作。
            d.再者，假設該DRAM 4550被製作在同一層。事實
              上是不可能將DRAM 4550與其他元件製作在同一
              層；因為若製作在同一層，則沒有額外的層來將
              電壓保持在電容中夠長的時間，造成電壓不能被
              保持。因此，這個假設不能成立。
            e.總結上述兩個假設，引證1圖45所揭示之整個系
              統必須採DRAM製程製造且DRAM 4550被製作在不
              同層；否則，DRAM 4550將無法存在同一個積體
              電路上。若要將整個系統製作在同一層，DRAM
              4550必須被換成某種揮發性記憶體，以克服必須
              保有電容電壓之問題。
            f.系爭案修正後之申請專利範圍第1項之所有元件
              包括影像感測器、萬用序列埠收發器、揮發性記
              憶體等均採CMOS製程製作於同一積體電路。因此
              ，系爭案與引證1係完全不同之技術理念。系爭
              案所揭示者係將互補式金氧半照相機製作於同一
              積體電路所必須且可達成之技術。由於引證1之
              DRAM 4550無法被製作於同一積體電路，其必須
              是1外接之DRAM以使系統正常運作。然而，1外接
              DRAM不是製作1互補式金氧半照相機之有效率的
              方式，因為會提高成本且需要較大的空間。系爭
              案所揭示之技術完全不需要任何外接之DRAM。
            g.是以，系爭案之製程全然不同於引證1所揭示者
              。綜上可知，引證1所揭示者全然不同於系爭案
              之技術內容。引證1完全無法揭示或教示系爭案
              修正後之申請專利範圍第1項之技術特徵，原處
              分及訴願決定機關之前述核駁理由自無足採。
        原處分及訴願決定中提及「引證1所示與系爭案互補
          式金氧半之影像感測器、聲頻編解碼器以及一萬用序
          列埠控制器，形成於單一積體電路（單一電腦晶片）
          上等有相同構成之揭露」之理由並不正確如前所述，
          引證1所示者與系爭案互補式金氧半之影像感測器、
          聲頻編解碼器以及一萬用序列埠控制器，形成於單一
          積體電路（單一電腦晶片）上等技術特徵並不具有相
          同構成之揭露，其原因在於引證1並未揭示或建議系
          爭案之申請專利範圍之所有技術特徵，原告茲逐一陳
          明如次：
          A.引證1並未揭示或建議原告欲更正之申請專利範圍
            第1項之主要技術特徵：引證1並未揭示或建議原告
            欲更正之申請專利範圍第1項之控制裝置及控制方
            法（引證1所揭示之裝置係由數位信號處理器所控
            制，不同於系爭案申請專利範圍第1項之控制裝置
            已如前述）；另外，引證1並未揭示或建議原告欲
            更正之申請專利範圍第1項之揮發性記憶體（如前
            段所述）。
          B.引證1並未揭示或建議原告欲更正之申請專利範圍
            第2項之主要技術特徵：原告欲更正之申請專利範
            圍第2項包含其所依附之申請專利範圍第1項之全部
            技術內容，其中具有引證1並未揭示或建議之前述
            技術特徵，另引證1所未揭示或建議者尚包含非揮
            發性記憶體之附加技術特徵。
          C.引證1並未揭示或建議系爭案之申請專利範圍第3項
            之主要技術特徵：系爭案申請專利範圍第3項包含
            其所依附之申請專利範圍第1項之全部技術內容，
            其中具有引證1所並未揭示或建議之前述技術特徵
            ，同時亦包含引證1所並未揭示或建議之1聲頻編解
            碼器之附加技術特徵。
          D.引證1並未揭示或建議系爭案之申請專利範圍第4項
            之主要技術特徵：系爭案申請專利範圍第4項包含
            引證1所並未揭示或建議之聲頻編解碼器之技術特
            徵。綜上所述，引證1並未如被告及訴願決定機關
            所述與系爭案具有相同構成之揭露。
        原處分及訴願決定中提及「系爭案主要構成特徵既已
          為引證1所揭露，故系爭案（申請專利範圍第1、4項
          ）係為運用申請前既有之技術或知識，而為熟習該項
          技術者所能輕易完成，不具進步性；又為系爭案申
          請專利範圍第1項（獨立項）所述構成再加描述之附
          屬項（第2，3項）為1增加被引用之請求項所未含有
          的構成而記載之引用記載形式，該附屬項構成更包含
          非揮發性以及揮發記憶體、聲頻編解碼器等習知構成
          ，其僅為習知構成之簡易附加運用，係為運用申請前
          既有之技術或知識，而為熟習該項技術者所能輕易完
          成，亦不具進步性」之理由亦不正確。由上述提及之
          說明可知，因引證1並未能教示包含系爭案之所有技
          術內容，被告認為系爭案申請專利範圍第3及4項係為
          運用引證1之技術或知識，而為熟習該項技術者所能
          輕易完成，不具進步性之理由並不正確。而原告欲更
          正之申請專利範圍第1及2項，相較於引證1及習知技
          術之進步性實無庸置疑。綜上所述，被告及訴願決定
          機關之意見並不正確，系爭案相較於引證1之進步性
          實無庸置疑。
    2.系爭案主要是以互補式金氧半（CMOS）技術整合影像感測
      器與USB之功能在IC晶片上之技術，而引證1則是條碼讀取
      機之技術，只能讀取某資訊，但不會處理到其讀取之影像
      或聲頻。被告主要係以引證1附圖45，否定系爭案之進步
      性，處理傳送影像照相機及處理一般條碼讀取器兩者之技
      術，實際上其技術目的處理對象、方法是不同的，不能概
      括地以引證1的附圖45上，有幾個可能可以相對應的IC 晶
      片，就不附任何理由的認為照相機之技術已被條碼讀取器
      揭露，尤其本件被告以進步性否定系爭案有效性，涉及被
      告之主觀判斷，原告認為被告應該更詳盡說明舉證1附圖
      45，已經可以破壞系爭案的進步性。
    3.系爭案為互補式金氧半照相機，其主要功能無非是擷取影
      像、傳送影像，引證1提示的是圖像條碼擷取器，其處理
      之影像是傳送處理後的資料，傳送出來的不是條碼的影像
      ，而是一般的資訊。引證1附圖45有1萬用序列埠界面，就
      認為必然等同於系爭案的萬用序列埠收發器，所謂界面只
      是一共通的協定，系爭案為了傳送影像，而不是傳送一般
      資訊，所以萬用序列埠收發器要處理影像格式，被告只依
      有文字，就把引證1的界面誤認為完全等同於系爭案的萬
      用序列埠收發器，是不正確的。「互補式金氧半」是一種
      半導體製程稱為CMOS製程，互補式金氧半照相機就是用CM
      OS製程完成的，引證1說明書也稱基本上可以選擇很多種
      製程，把所有元件整合在一個IC上面，引證1完全未揭示
      單純以CMOS製程完成整合的技術特徵。採用CMOS單一製程
      的好處就是可以簡化與降低成本。引證1附圖45雖有1數位
      訊號處理器（DSP 4560），引證1惟並未揭示可對應系爭
      案聲頻編解碼器之構件，也未揭示有關任何聲頻之處理，
      參加人與被告即率認引證1可以處理聲頻，就認為可等同
      聲頻編解碼器。引證1之標的、應用都是關於條碼讀取器
      ，被告未就此分析或提供證據的說法是不合理的。
    4.本件爭點是進步性，如果像參加人所述系爭案是業界通知
      的話，在新穎性篩選過程中，系爭案應該早被被告以不具
      新穎性為由核駁。而引證1只是一般條碼讀取機，與系爭
      案可放在手機上照相，這種技術在5年前原告申請時並沒
      有這麼簡單，引證1是條碼讀取器，讀取的不是條碼本身
      ，是事先設定好的資訊，讓條碼機認識，所不是反映影像
      本身，如果被告認為可以援引否定系爭案不具進步性，
      也應作更詳細的說明，被告之處分失之草率。
　(二)被告主張之理由：
    1.查系爭案於92年9月12日訴願階段中始行提出之申請專利
      範圍更正本，並未於本件專利舉發案審定前提出，亦非本
      專利舉發案審定論究之依據，應不予受理再加以論究。而
      專利法第40條第2項所規定「經再審查認為有不予專利之
      情事時，在審定前應先通知申請人，限期申復」，係有關
      專利申請案再審查事項的規定，本件為專利舉發案並不適
      用。
    2.引證1所揭示非同步隨機存取互補式金氧半（CMOS）影像
      感測器110、邏輯處理單元1930、記憶體160、通訊介面84
      （含USB萬用序列埠介面）及DSP（一般多使用於聲頻及影
      像處理亦屬習知技術）等能整合在單一電腦晶片1900 （
      晶片上的系統SOC）；且由系爭案說明書第7頁發明說明(4)
      所述「傳統設計的萬用序列埠控制器503可由已發展萬用
      序列埠控制器的許多廠商中獲得。選擇性地，影像/訊號
      處理、資料壓縮、非揮發性及/或揮發性記憶體，可一起
      併入萬用序列埠控制器503中。此外，可以利用與本發明
      之受讓人所設計與製造的Model OV511相類似的設計來進
      行萬用序列埠控制器503之設計」，顯示其中非揮發性及/
      或揮發性記憶體於萬用序列埠控制器中之運用亦屬習知技
      術；引證1所示與系爭案互補式金氧半之影像感測器、聲
      頻編解碼器以及一萬用序列埠控制器，形成於單一積體電
      路（單一電腦晶片）上等有相同構成之揭露；系爭案主要
      構成特徵既已為引證1所揭露，故系爭案（申請專利範圍
      第1、4項）係為運用申請前既有之技術或知識，而為熟習
      該項技術者所能輕易完成，不具進步性；又為系爭案申請
      專利範圍第1項（獨立項）所述構成再加描述之附屬項（
      第2、3項）為1增加被引用之請求項所未含有的構成而記
      載之引用記載形式，該附屬項構成更包含非揮發性以及揮
      發性記憶體、聲頻編解碼器等習知構成，其僅為習知構成
      之簡易附加運用，係為運用申請前既有之技術或知識，而
      為熟習該項技術者所能輕易完成，亦不具進步性，原告主
      張並不足採。
    3.參照系爭案發明專利說明書第5頁發明目的及概述之記載
      、系爭案第1圖與引證1附圖45之內容，系爭案將影像感測
      器（101）、USB（503）整合在IC晶片上之技術特徵，已
      為引證案將影像感測器（110）、USB INTERFACE（4580）
      整合在積體電路上所揭示，故系爭案並不具進步性。
　(三)參加人主張之理由：
    1.系爭案不具新穎性及進步性：
      (1)系爭案共有2獨立項及2附屬項，其中系爭案請求項第1
        項及第4項為獨立項，第2項及第3項則係請求項第1項之
        附屬項。倘系爭案之獨立項不符專利要件，則該獨立項
        之附屬項亦失所附麗而應予撤銷專利。查系爭案之獨立
        項之技術特徵均係主張將不同元件形成於單一積體電路
        上，而未限制該元件係使用何種製程來形成於積體電路
        上。
      (2)系爭案之所有獨立項均不具新穎性：
        引證1已明白揭示系爭案請求項第1項之特徵：
          引證1對熟習該項技術者教示了一種單晶片系統（
          System on Chip，SOC）裝置，其影像感測器及萬用
          序列埠介面皆形成於單一積體電路上。引證1已揭示
          了一種影像感測器，此影像感測裝置及萬用序列埠
          介面皆形成在單一積體電路上，可感測處理影像資
          料，且此影像感測器可為互補式金氧半感測器（CMOS
          sensor），顯見引證1之影像感測器（sensor）已揭
          露系爭案請求項第1項影像感測器之技術特徵；引證1
          已揭示了1萬用序列埠介面（USBinterface），自已
          揭露了系爭案請求項第1項萬用序列埠收發器之技術
          特徵，萬用序列埠收發器係用以實施萬用序列埠介面
          之1種型態，引證1所揭露之「萬用序列埠介面」技術
          特徵，自已揭露系爭案請求項第1項之萬用序列埠收
          發器之技術特徵；引證1係將影像感測器及萬用序列
          埠介面形成於單一積體電路上，而系爭案亦係將影像
          感測器及萬用序列埠收發器形成於單一積體電路上。
          系爭案請求項第1項僅敘明「影像感測器及萬用序列
          埠收發器形成於該積體電路上」之裝置，並未限定
          該元件係使用何種製程來形成者，故原告以製程不同
          云云置辯，顯屬混淆視聽，將無關之因素加入討論，
          毫不足採。
        引證1已明白揭示系爭案請求項第4項之特徵：
          引證1對熟習該項技術者教示了一種單晶片系統裝置
          ，其影像感測器、數位信號處理器及萬用序列埠介面
          皆形成於單一積體電路上。蓋數位信號處理器雖以「
          數位」為名，然則聲頻編解碼技術係屬數位信號處理
          的技術範疇，此有電子設計資源網（http://www.eed
          esign.com.tw）之介紹可供參考，依參證3號之內文
          可知，DSP單晶片可廣泛應用在各種領領域，包括聲
          頻處理，而其圖示更可說明一般數位訊號處理的過程
          ，實際上亦可處理類比訊號，只不過會將類比訊號透
          過類比數位轉換器（Analog-to-DigitalConverter，
          A/D轉換）轉換為數位訊號，經數位信號處理（DSP）
          後，再透過數位類比轉換器（Digital-toAnalog Con
          verter，D/A轉換）轉換回類比訊號。此外，早於系
          爭案申請之前（系爭案主張優先權日為2000年4月12
          日），數位信號處理器已被用於聲頻編解碼處理之用
          ，此有參證4號及參證5號可稽。參證4號為美國德州
          儀器公司（Texas Instruments）之DSP聲頻編解碼器
          （stereo audio codec）產品說明文件，該文件係
          2000年3月版，早於系爭案申請日及優先權日，其中
          明白揭示數位信號處理器（DSP）可用於聲頻編解碼
          （Stereo Audio Codec），且數位信號處理器為聲頻
          編解碼之良好解決方案（DSP-CODEC Solution），顯
          見系爭案之請求項毫無新穎性可言。此外，由參證5
          號之文章，亦可知早於1999年時，DSP的典型運用即
          包含語音信號處理。綜上可知，數位信號處理器不但
          可擔任聲頻編解碼器，用以處理類比訊號，利用數位
          信號處理器（DSP）當作聲頻編解碼器（audio codec
          ）之應用，更早於系爭案申請時即為業界所習知，顯
          見原告主張數位信號處理器（DSP）無法處理類比訊
          號、數位信號處理器與聲頻編解碼器）技術有如何之
          不同云云，僅係利用此2技術名詞字面上之不同，故
          意造成混淆，實則引證1之數位信號處理器早已揭示
          系爭案請求項第4項之聲頻編解碼器。
        如前所述，引證1既已揭示系爭案所有獨立項之所有
          技術特徵，系爭案顯不具備新穎性，應予撤銷，至為
          顯然。
      (3)系爭案之所有獨立項皆不具進步性：
        系爭案因引證1之存在，顯不具備新穎性，專利應予撤
        銷，即無庸討論其進步性。此外，由參加人於舉發案中
        所提之引證1及其他2項引證，或以上證據之任意結合，
        凡熟習相關技術者均可輕易思及系爭案所有獨立項之所
        有技術特徵。
    2.原處分結論正確，系爭案應予撤銷：
      (1)系爭案之所有獨立項均不具新穎性亦不具進步性，已如
        前述，原處分之認定雖與參加人之舉發理由略有出入，
        但「舉發成立，應撤銷專利權」之結論洵屬正確，系爭
        案應予撤銷。
      (2)原處分並未誤用專利法條文：
        系爭案於91年10月2日經參加人提起舉發，至92年7月23
        日被告作成原處分時止，所應適用之法律均應為90年10
        月24日修正公布之專利法，被告所引法條實屬正確，原
        告之指摘無稽。
      (3)原告並未合法提出系爭案申請專利範圍之修正，原處分
        並無違誤：
        依舉發案審定時所應適用之專利法，專利申請人如欲
          修正其申請專利範圍，需向專利專責機關提出申請。
          換言之，原告縱認為其符合修正專利範圍之要件，其
          所為之修正亦須向被告提出，並經被告許可為修正。
        然而原告從未向被告提出系爭案專利範圍之修正，且
          原告從未於系爭案舉發案審查期間內向被告提出修正
          ，系爭案既未曾經合法之修正，被告於審定舉發案時
          焉能參考原告所聲稱之「申請專利範圍修正本」？
        此外，依照行政處分之效力，一旦被告為舉發成立，
          應撤銷原處分，則系爭案因遭撤銷而自始不存在，則
          被告如何能在系爭案已不存在之情形下，對不存在之
          專利提出修正？是原告主張其於訴願階段曾為系爭案
          申請專利範圍之修正云云，除因前述理由而不合法外
          ，更因系爭案已不存在而無從修正。
　　理  由
一、原告起訴主張：聲頻編解碼器並不需要使用1數位信號處理
    器，而1數位信號處理器亦無法涵蓋1聲頻編解碼器之功能及
    電路，因此，引證1之圖45中所提及之DSP 4560，顯然不可
    能用來教示或是用來取代系爭案申請專利範圍第3項及第4項
    之聲頻編解碼器；引證1亦未揭示或建議原告欲更正之申請
    專利範圍第1項及第2項之主要技術特徵，被告如認為系爭案
    有不應准予專利之情事時，即應本於專利法第40條第2項之
    立法意旨，於審定通知專利權人限期申復，以排除可能爭議
    部分，原處分於法未合云云，為此訴請如聲明所示云云。
二、被告則以：系爭案主要構成特徵已為引證1所揭露，故系爭
    案（申請專利範圍第1、4項）係為運用申請前既有之技術或
    知識，而為熟習該項技術者所能輕易完成，不具進步性；又
    為系爭案申請專利範圍第1項獨立項所述構成再加描述之附
    屬項即第2、3項為1增加被引用之請求項所未含有的構成而
    記載之引用記載形式，該附屬項構成更包含非揮發性以及揮
    發性記憶體、聲頻編解碼器等習知構成，其僅為習知構成之
    簡易附加運用，係為運用申請前既有之技術或知識，而為熟
    習該項技術者所能輕易完成，亦不具進步性，原處分並無違
    誤等語置辯。
三、本件兩造對於事實概要欄所述之事實均不爭，此有原處分、
    專利核准審定書附於本院卷暨專利舉發申請書、發明專利說
    明書及其圖示、引證1、1999年3月16日公開之美國第000000
    0 號「整合快閃記憶體影像校正迴路之互補式金氧半影像裝
    置」（CMOS IMAGING DEVICE WITH INTER GRATED FLASH
    MEMORY IMAGE CORRECTION CIRCUITRY）專利案及1998年2月
    26日公開之電子工程時報（EE TIMES）之「洛克威影像晶片
    插入萬用序列埠」（Rockwell imaging chips plug into
    USB）報導附於原處分卷可稽，堪認為真實。
四、按系爭案審定核准時專利法第19條規定：「稱發明者，謂利
    用自然法則之技術思想之高度創作。」第20條規定：「（第
    1項）凡可供產業上利用之發明，無下列情事之一者，得依
    本法申請取得發明專利：一、申請前已見於刊物或已公開使
    用者。但因研究、實驗而發表或使用，於發表或使用之日起
    6 個月內申請專利者，不在此限。二、有相同之發明或新型
    申請在先並經核准專利者。三、申請前已陳列於展覽會者。
    但陳列於政府主辦或認可之展覽會，於展覽之日起六個月內
    申請專利者，不在此限。（第2項）發明係運用申請前既有
    之技術或知識，而為熟習該項技術者所能輕易完成時，雖無
    前項所列情事，仍不得依本法申請取得發明專利。」又按同
    法第71條第1款及第72條第1項後段規定，違反第19條至第21
    條或第27條規定者，任何人得附具證據，向專利專責機關舉
    發之。依以上規定可知，系爭案有無違反專利法情事而應不
    予專利，依法應由舉發申請人附具證據證明之，倘其證據足
    以證明系爭專利有違專利法之規定，被告自應為舉發成立，
    撤銷專利權之處分。是本件之爭執，厥在於系爭案是否係運
    用申請前既有之技術或知識，而為熟習該項技術者所能輕易
    完成且未能增進功效？原告於原處分作成後提出系爭案之修
    正本，行政法院是否應撤銷原處分命被告重為審查？
五、經查：
  (一)按被告83年11月25日公告之專利審查基準第1-2-19頁規定：
    「〔既有之技術或知識〕，係指申請當日之前，已見於國內
    外刊物或已公開使用之技術、知識。故於申請當日之後，始
    公開或公告於刊物之技術、知識，在判斷發明之進步性時，
    則不列入考慮。〔熟習該項技術者〕，係指虛擬一具有申請
    專利當時知道該發明所屬技術領域之既有技術及知識之人，
    其可用研究、開發等一般技術性手段（指依據既有之技術或
    知識之基礎，經由邏輯分析、推理或試驗而得之技術手段）
    ，並發揮一般創作能力，例如：選擇材料或變更設計，使當
    時該發明所屬技術領域之技術水準，化為其本身之知識的人
    而言。〔輕易完成〕係指不能超越熟習該項技術者所可預期
    的技術上的一般發展，且單單可由先行技術推論而完成者。
    亦即，申請專利之發明具有突出的技術特徵或顯然的進步時
    ，即認為超越熟習該項技術者所可預期的技術上的一般發展
    ，而非所能輕易完成者。」第1-2-20頁「判斷進步性之基本
    原則」規定：「3.判斷發明有無進步性時，應確定依據發明
    所屬技術領域，以及申請專利當時之技術水準……以研判發
    明之技術手段之選擇與結合，如其選擇與結合具有困難度，
    並非為熟習該項技術者所能輕易完成者，即具有進步性；反
    之，如為熟習該項技術者基於引證資料所能輕易完成者，則
    不具進步性。」被告於審查系爭發明專利案是否具進步性時
    資為依據與基準，於法無違自值尊重，合先敘明。
  (二)查原處分以引證1所揭互補式金氧半（CMOS）影像感測器110
    、邏輯處理單元1930、記憶體160、通訊介面84（含USB萬用
    序列埠介面）及DSP 4560（一般多使用於聲頻及影像處理）
    等能整合在單一電腦晶片1900（或稱晶片上的系統SOC 1900
    ）與系爭案互補式金氧半之影像感測器、聲頻編解碼器（
    以及一萬用序列埠控制器，形成於單一積體電路（單一電腦
    晶片）上等有相同構成之揭露；系爭案主要構成特徵既已為
    引證1所揭露，故系爭案申請專利範圍第1、4項係運用申請
    前既有之技術或知識，而為熟習該項技術者所能輕易完成，
    不具進步性；又系爭案申請專利範圍第2、3項為申請專利範
    圍第1項（獨立項）所述構成之再加描述，亦不具進步性，
    是原處分關於進步性之認定，核係依前揭之說明而為審查，
    於法並無不合。
  (三)至原告主張均無可採，茲說明如下：
    1.由系爭案說明書第7頁所述「傳統設計的萬用序列埠控制
      器503可由已發展萬用序列埠控制器的許多廠商中獲得。
      選擇性地，影像/訊號處理、資料壓縮、非揮發性及/或揮
      發性記憶體，可一起併入萬用序列埠控制器503中。此外
      ，可以利用與本發明之受讓人所設計與製造的ModelOV511
      相類似的設計來進行萬用序列埠控制器503之設計」，顯
      示其中非揮發性及/或揮發性記憶體於萬用序列埠控制器
      中之運用屬習知技術。又引證1揭示非同步隨機存取互補
      式金氧半（CMOS）影像感測器110、邏輯處理單元1930 、
      記憶體160、通訊介面84（含USB萬用序列埠介面）及數位
      信號處理器等能整合在單一電腦晶片1900（晶片上的系統
      SOC），引證1所示既與系爭案申請專利範圍第1項及第2項
      所示之互補式金氧半之影像感測器及萬用序列埠控制器，
      形成於單一積體電路（單一電腦晶片）上等有相同構成之
      揭露，是被告認上開2請求項不具進步性，洵屬有據。
    2.又由系爭案說明書第7頁所述：「聲頻編解碼器505對影像
      感測器101取得的影像資料所隨之聲頻資料，進行數位化
      、處理、儲存以及轉送。聲頻編解碼器505也對互補式金
      氧半照相機501之非揮發性或揮發性記憶體中所儲存的聲
      頻資料、或者是萬用序列埠控制器503轉送來的聲頻資料
      ，提供重新播放功能。」顯示系爭案申請專利範圍第3項
      及第4項包含1聲頻編解碼器，係為就同一積體電路上所取
      得之聲頻資料，進行數位化、處理、儲存以及轉送等功能
      。查引證1所揭示之數位信號處理器可廣泛應用在各種領
      域，且早已被用於聲頻編解碼處理之用，此有參加人所提
      出之文獻附於本院卷可按，是被告認引證1之數位信號處
      理器已揭示系爭案請求項第3項及第4項之聲頻編解碼器，
      亦屬有據。
    3.再按行政訴訟法第4條規定：「（第1項）人民因中央或地
      方機關之違法行政處分，認為損害其權利或法律上之利益
      ，經依訴願法提起訴願而不服其決定，……者，得向高等
      行政法院提起撤銷訴訟。（第2項）逾越權限或濫用權力
      之行政處分，以違法論。……」是可知基於民主國家權力
      分立之原則，行政法院於審理行政訴訟事件時，僅得就行
      政行為之違法性加以審查。進一步言，如行政機關所為之
      行政處分，依其作成時之法律狀態及事實狀態加以檢視，
      均無違誤時，其行政處分即屬可以並應該予以維持，而不
      得撤銷或變更之，甚至依同法第198條之規定，於發現原
      處分雖屬違法，惟仍不予以撤銷或變更原處分之規定，然
      決無行政處分並無違法（包括逾越權限或濫用權力）可言
      ，仍加以撤銷或變更之理，合先強調。查本件原處分作成
      前原告並未提出修正本，此為原告所不爭，是本件被告依
      原告申請時之申請專利範圍審查其專利要件，於法有據。
      至原告稱依舉輕明重之法理，於申請再審查階段尚有專利
      法第40條第2項核駁理由先行通知書限期申復之制度，對
      於已取得專利權保護之舉發案中，更應加以保障一節，惟
      按專利案之舉發程序，依前揭同法第71條及第72條之規定
      ，須由舉發申請人附具證據為之，且依同法第73條準用第
      42條之規定，專利專責機關接到舉發書後，應將舉發書副
      本送達申請人或其代理人，並予其1個月之時間答辯，是
      專利權人自得以充分防禦之機會，此一制度即與再審查程
      序中限期申復之制度相當，法律制度上並無輕重失衡之缺
      失，又查本件被告確已依前揭之規定，將舉發書副本送達
      原告，且原告亦於審定前提出舉發答辯書，此有舉發答辯
      書及送達證書附於原處分卷可憑，是被告於處理程序上亦
      無瑕疵，依前揭之說明，自無撤銷原處分之理，原告訴請
      撤銷原處分俾利被告審查其事後提出修正案，於法顯有未
      合。
六、綜上所述，原告之主張，尚非可採，原處分認系爭案有核准
    審定時專利法第20條第2項不予發明專利之事由，就參加人
    之舉發申請為成立之審定，並撤銷原告之專利權，認事用法
    ，並無違誤，訴願決定，遞予維持，亦無不合，原告訴請如
    聲明所示，為無理由，應予駁回。
據上論結，本件原告之訴為無理由，爰依行政訴訟法第98條第3
項前段，判決如主文。
中　　華　　民　　國　　94　　年　 　5　　月　　3　　 日
                  第三庭審判長法  官　王　立　杰
                              法  官　黃　本　仁
                              法  官　王　碧　芳
上列正本係照原本做成。
如不服本判決，應於送達後20日內，向本院提出上訴狀並表明上
訴理由，如於本判決宣示後送達前提起上訴者，應於判決送達後
20日內補提上訴理由書（須按他造人數附繕本）。
中　　華　　民　　國　　94　　年　 　5　　月　　3　　 日
                                法院書記官 鄭 聚 恩
